臺灣臺中地方法院刑事判決　　　　　　 100年度易字第1164號
公　訴　人　臺灣臺中地方法院檢察署檢察官
被　　　告　廖偉強
選任辯護人　林萬生律師
上列被告因竊盜等案件，經檢察官提起公訴（100年度偵字第281
6號），本院判決如下：
    主  文
廖偉強犯夜間侵入住宅、攜帶兇器竊盜未遂罪，累犯，處有期徒
刑肆月，如易科罰金，以新臺幣壹仟元折算壹日，扣案之板手、
T字型板手、一字型板手各壹支均沒收。
    事  實
一、廖偉強曾因竊盜案件，經臺灣新竹地方法院於民國95年6月
    27日，以95年度竹簡字第347號判處有期徒刑3月確定，並於
    95年8月2日易科罰金執行完畢。復因竊盜案件，經臺灣高等
    法院於97年1月7日，以96年度上易字第2137號判處有期徒刑
    6月確定，且於97年5月29日易科罰金執行完畢。詎猶不知悔
    改，竟意圖為自己不法之所有，於100年1月25日3時50分許
    ，夜間侵入黃崇倫位於臺中市○○區○○里○○路○段中興
    巷19弄11號之住處1樓停放機車處，並持其所有客觀上對人
    之生命、身體具殺傷力而足供兇器使用之板手、T字型板手
    、一字型板手各1支，欲竊取黃崇倫所有車牌號碼891-EQK號
    普通重型機車之避震器螺絲，惟於拆卸之際即遭黃崇倫察覺
    、制止，致未得逞。嗣警據報前往處理，當場扣得上開板手
    、T字型板手、一字型板手各1支。
二、案經臺中市政府警察局第五分局報告報告臺灣臺中地方法院
    檢察署檢察官偵查起訴。
    理  由
壹、程序部分：
一、按除簡式審判程序、簡易程序及第376條第1款、第2款所列
    之罪之案件外，第一審應行合議審判，刑事訴訟法第284條
    之1定有明文；次按刑法第321條第2項、第1項之加重竊盜未
    遂罪，亦為刑事訴訟法第376條第1款所明定之罪。
二、查本件被告係犯修正前刑法第321條第2項、第1項第1款、第
    3款之夜間侵入住宅、攜帶兇器竊盜未遂罪，依上開規定，
    自毋庸行合議審判，合先敘明。
貳、實體部分：
一、證據能力部分：
  (一)按被告以外之人於審判外之言詞或書面陳述，除法律有規定
    者外，不得作為證據；被告以外之人於審判中有下列情形之
    一，其於檢察事務官、司法警察官或司法警察調查中所為之
    陳述，經證明具有可信之特別情況，且為證明犯罪事實之存
    否所必要者，得為證據：一、死亡者。二、身心障礙致記憶
    喪失或無法陳述者。三、滯留國外或所在不明而無法傳喚或
    傳喚不到者。四、到庭後無正當理由拒絕陳述者；該言詞或
    書面陳述，雖不符刑事訴訟法第159條之1至第159條之4之規
    定，而經當事人於審判程序同意作為證據，法院審酌該言詞
    陳述或書面陳述作成時之情況，認為適當者，亦得為證據；
    當事人、代理人或辯護人於法院調查證據時，知有第159條
    第1項不得為證據之情形，而未於言詞辯論終結前聲明異議
    者，視為有前項之同意，刑事訴訟法第159條第1項、第159
    條之3、第159條之5分別定有明文。核其立法理由在於傳聞
    證據未經當事人之反對詰問予以核實，乃排斥其證據能力。
    惟當事人如放棄對原供述人之反對詰問權，於審判程序表示
    同意該等傳聞證據可作為證據，此時，法院除認該傳聞證據
    欠缺適當性外，自可承認其證據能力。又當事人、代理人或
    辯護人於調查證據時，知有刑事訴訟法第159條第1項不得為
    證據之情形，卻表示「對於證據調查無異議」、「沒有意見
    」等意思，而未於言詞辯論終結前聲明異議者，應視為已有
    將該等傳聞證據採為證據之同意（參見最高法院94年度臺上
    字第2976號判決意旨）。
  (二)本件檢察官、被告於審判期日，對本案之全部證據之證據能
    力均不爭執，復於審判期日就本院提示之證據於言詞辯論終
    結前，均未就所調查之證據主張有刑事訴訟法第159條不得
    為證據之情形，且均表示無意見，本院審酌該等證據作成時
    ，亦無不適當之處，是參考上開最高法院判決要旨，應視為
    已有將該等傳聞之證據採為證據之同意，本案經調查之證據
    均有證據能力。
二、認定犯罪事實所根據的證據及理由：
  (一)被告廖偉強於本院審理中坦白承認確有於上開時、地攜帶其
    所有供犯罪使用之板手、T字型板手、一字型板手各1支，竊
    取黃崇倫所有之機車避震器之事實，核與告訴人黃崇倫於警
    詢中陳述、證人伍文和於偵查之陳述情節相符，被告自白與
    事實相符，應堪採信。
  (二)復有員警職務報告、扣押筆錄、扣押物品目錄表及現場蒐證
    照片9張、新陽明山莊社區圖及社區照片14幀存卷可憑。
  (三)本件事證明確，被告犯行洵堪認定。
三、論罪科刑的理由：
  (一)查刑法第321條業經總統於100年1月26日以華總一義字第100
    00015561號令公布修正，並於100年1月28施行，本件被告李
    鴻前揭行為時刑法第321條第1項加重竊盜罪規定為：「犯竊
    盜罪而有左列情形之一者，處6月以上、5年以下有期徒刑：
    一、於夜間侵入住宅或有人居住之建築物、船鑑或隱匿其內
    而犯之者。二、毀越門扇、牆垣或其他安全設備而犯之者。
    三、攜帶兇器而犯之者。四、結夥三人以上而犯之者。五、
    乘火災、水災或其他災害之際而犯之者。六、在車站或埠頭
    而犯之者。前項之未遂犯罰之。」修正後之刑法第321 條則
    規定為：「犯竊盜罪而有下列情形之一者，處6月以上、5以
    下有期徒刑，得併科新臺幣10萬元以下罰金：一、侵入住宅
    或有人居住之建築物、船艦或隱匿其內而犯之者。二、毀越
    門扇、牆垣或其他安全設備而犯之者。三、攜帶兇器而犯之
    者。四、結夥三人以上而犯之者。五、乘火災、水災或其他
    災害之際而犯之者。六、在車站、埠頭、航空站或其他供水
    、陸、空公眾運輸之舟、車、航空機內而犯之者。前項之未
    遂犯罰之。」是被告廖偉強行為後法律已有變更，應依刑法
    第2條第1項之規定，為「從舊從輕」之比較。本案經比較新
    舊法後，因修正前刑法第321條第1項之規定未規定得併科新
    臺幣10萬元以下罰金，有利於被告，自應適用修正前刑法第
    321條第1項之規定。又查被告廖偉強所攜以行竊之板手、T
    字型板手、一字型板手各1支為金屬材質，質地堅硬，且有
    尖端，客觀上足以為殺傷人之生命、身體之器械，要係具有
    危險性之兇器無誤。核被告所為，係犯修正前刑法第321條
    第2項、第1項第1款、第3款之夜間侵入住宅、攜帶兇器竊盜
    未遂罪。
  (二)被告所犯上開竊盜未遂罪，應依刑法第25條第2項規定按既
    遂犯之刑減輕之。
  (三)被告前受如事實欄所載刑之宣告及執行完畢，此有臺灣高等
    法院被告前案紀錄表及臺灣臺中地方法院檢察署刑案資料查
    註紀錄表在卷足憑，其前受有期徒刑執行完畢，於5年內再
    故意犯本件最重本刑為有期徒刑以上之罪，為累犯，應依刑
    法第47條第1項之規定加重其刑，並就上開竊盜未遂部分，
    先加後減之。
  (四)爰審酌被告犯罪之動機、目的、手段，正值壯年，不思以正
    當途徑獲取財物，素行不良，被害人所受損害程度，惟犯罪
    後尚能坦承犯行，犯罪後態度良好等一切情狀，分別量處如
    主文所示之刑，並諭知易科罰金之折算標準及定其應執行之
    刑，並諭知易科罰金之折算標準。
  (五)被告供犯罪使用之板手、T字型板手、一字型各1支，係供犯
    罪所用之物，且為被告所有，業經其供明在卷可按，爰依刑
    法第38條第1項第2款併予宣告沒收。
四、適用法律依據：
  (一)刑事訴訟法第284條之1、第299條第1項前段。
  (二)刑法第2條第1項前段、第25條第2項、第47條第1項、第41條
    第1項前段、第38條第1項第2款。
  (三)修正前刑法第321條第2項、第1項第1款、第3款。
  (三)刑法施行法第1條之1。
本案經檢察官吳昆璋到庭執行職務。
中    華    民    國   100    年    5     月    27    日
                     刑事第十七庭  法  官  洪挺梧
以上正本證明與原本無異。
如不服本判決應於收受送達後10日內向本院提出上訴書狀，並應
敘述具體理由；其未敘述上訴理由者，應於上訴期間屆滿後20日
內向本院補提理由書（均須按他造當事人之人數附繕本）「切勿
逕送上級法院」。
                                  書記官   劉雅玲
中    華    民    國   100    年    5     月    27    日
附錄本判決論罪科刑法條：
刑法第三百二十一條第一項
犯竊盜罪而有下列情形之一者，處六月以上、五年以下有期徒刑
，得併科新臺幣十萬元以下罰金：
一、侵入住宅或有人居住之建築物、船艦或隱匿其內而犯之者。
二、毀越門扇、牆垣或其他安全設備而犯之者。
三、攜帶兇器而犯之者。
四、結夥三人以上而犯之者。
五、乘火災、水災或其他災害之際而犯之者。
六、在車站、埠頭、航空站或其他供水、陸、空公眾運輸之舟、
    車、航空機內而犯之者。